# 请教陈版主，关于施工总承包企业直接代发农民工工资的会计处理问题

提问人：EVGA 时间：2017-01-12 14:51:10
陈版主您好，根据国办发〔 2016 〕 1 号：施工总承包企业应分解工程价款中的人工费用，在工程项目所在地银行开设农民工工资（劳务费）专用账户，专项用于支付农民工工资。根据国家政策，我司在实际生产经营中也遇到类似的问题，我司目前承接央企的分包项目，央企作为总承包方直接代发农民工工资，请教陈版主如何进行会计处理？非常感谢。

回答人：chenyiwei
请说明该代发安排的具体流程，特别是何时代发，以及代发金额如何确定及通知总包方？

提问人：EVGA 时间：2017-01-12 18:32:31
分包方做工资表，总承包方根据分包方交过来的农民工工资表通过农民工工资专户系统代发到每个农民工手里，目前所知的模式是总承包商从分包方的进度款里面代扣一部分用来发放农民工工资，农民工工资专户里的资金专款专用，只能用于农民工工资的发放。

回答人：chenyiwei
这种情况，通过与总包方之间的往来核算即可。

提问人：EVGA 时间：2017-01-12 19:12:58
陈版主能不能再详细点，没理解您的意思。

回答人：chenyiwei
因为农民工工资的金额和支付时间等仍由分包方确定，总包方只是根据分包方提供的信息代收代付，以防止分包方信用风险导致欠薪，相应减少支付给分包方的工程款，所以可以看作就是通过往来核算的。